= Besprechungsprotokoll

== 18.03.2021 - SimRobot Probleme
image::18_03[]

== 25.3.2021 - Github Branches und Documentation
Besprechung und Erklärung mit Quirin Ecker

== 30.3.2021 - In Code einlesen
image::30_03[]

== 16.04.2021 - Klassenbeschreibung
image::16_04[]

== 30.04.2021 - Vorbereitung
image::30_04[]
Wir wollen schauen, ob wir die VM auf das Schullaufwerk stellen können. Besprechung mit Sysadmin folgt in 1 Woche.

== 14.05.2021 - Letzte Schritte
image::14_05[]

== 28.05.2021 - Code pushen
image::28_05[]

== 18.06. 2021 - VM übergeben
image::18_06[]

== Links
https://docs.google.com/spreadsheets/d/1blyKS2034_F_qe8kMGiO8GA5alktWS0wfoeLrA27iSQ/edit?usp=sharing[Arbeitsaufwand]

https://docs.google.com/spreadsheets/d/1Yj0wVIf972hDHwps_CmuIQDhTR8pSunYw3GH94OKpyA/edit#gid=0[Besprechungsprotokolle]

https://docs.google.com/document/d/12Dm-LgAhPZjPog1xCutF7M737pla0mqX0YnTwBOmVnU/edit#heading=h.j4624i8epzjr[Fehlermeldungen]

https://docs.google.com/document/d/1VIx_aNSGyNnRk6vxszDVzglBhfOfx-ZzmsQIcsVIxKw/edit[Erklärung zum Code]

https://docs.google.com/document/d/1LvqMW9KTIDUM2lmp41K2mHIIxHIJ4g5-S2ypQnzZjr4/edit[Klassenbeschreibung]

https://docs.google.com/document/d/1QClMFMnsBHGqqgqYPDF4p6Vxh-tHQiS_2tmMovYWE-M/edit#[UML Einstiegsaufgabe]

https://docs.google.com/document/d/1Z83_uVUi83DKuxEfpCCLBixJvfoiPKjZKq8uVbsqo9o/edit#heading=h.z6ne0og04bp5[Projektvorschlag (alt)]

https://docs.google.com/document/d/1G4xE3-3XiV42aFft4n91HhlZ7RlV4cfsk9R9uYmXDZ4/edit[Klassendiagramm]